臺灣高等法院刑事判決　　　　　　　　　　　　　九十一年度上易字第一二一三號
　　上　訴　人
　　即　被　告　　乙○○
　　選任辯護人　　吳玲華
右上訴人即被告因贓物案件，不服臺灣桃園地方法院九十一年度易字第二九號，中華
民國九十一年二月十八日第一審判決（起訴案號：臺灣桃園地方法院檢察署九十年度
偵字第一五六八五號）提起上訴，本院判決如左：
    主  文
原判決撤銷。
乙○○搬運贓物，累犯，處有期徒刑拾月。
    事  實
一、乙○○有竊盜、贓物、違反麻醉藥品管理條例罪及違反藥事法等多項前科，民國
    （下同）八十七年間因竊盜罪，經臺灣新竹地方法院判處有期徒刑九月確定，於
    八十九年二月三日執行完畢，仍不知悔改，明知游連生（所犯竊盜罪，由臺灣桃
    園地方法院另案審理）所持有車牌號碼ＩＴ－七七三三號自用小貨車及其上裝載
    之白米（桃園縣警察局大溪分局刑事案件報告書雖記載為糙米，惟被害人之調查
    筆錄及所出具之認領保管單均記載為白米，應認係報告書誤載）七十七包（每包
    六十公斤），均係來路不明之贓物（白米七十七包為甲○○所有，於九十年九月
    十二日凌晨三時許，在宜蘭市○○路六十一號前遭游連生竊取；車牌號碼ＩＴ－
    七七三三號自用小貨車則為丙○○所有，於九十年九月十二日凌晨四時許，在宜
    蘭市○○路與宏志路口遭游連生竊取），竟仍受游連生之囑，於九十年九月十二
    日下午一時許，自桃園縣大溪鎮○○路功宏加油站斜對面，駕駛該載有七十七包
    白米之小貨車，搭載不知情之李新燁（另經檢察官為不起訴處分），尾隨游連生
    所駕駛其上載有所竊得十九包白米之車牌號碼Ｔ二─四九七七號自用客貨車，原
    擬至桃園縣大溪鎮番子寮一帶兜售白米。於行經桃園縣大溪鎮○○路二三三巷口
    ，為警攔檢查獲。
二、案經桃園縣警察局大溪分局報請臺灣桃園地方法院檢察署檢察官偵查起訴。
    理  由
一、訊據被告乙○○，供承駕駛載有前開白米之自用小貨車，行經桃園縣大溪鎮○○
    路二三三巷口，為警攔檢查獲之事實不諱，惟矢口否認有何贓物之犯行，辯稱：
    其係接獲游連生代為駕駛小貨車尾隨其後之電話，即偕同原擬共赴飲食之李新燁
    前往，於駕車途中為警攔撿，並不知小貨車及白米係贓物云云。
二、經查，車牌號碼ＩＴ－七七三三號自用小貨車係丙○○所有，於九十年九月十二
    日凌晨四時許，在宜蘭市○○路與宏志路口遭游連生竊取；而該小貨車上裝載之
    白米七十七包，則為甲○○所有，於九十年九月十二日凌晨三時許，在宜蘭市○
    ○路六十一號前遭游連生竊取等情，業據證人游連生陳明無訛，並據被害人丙○
    ○及甲○○二人於警訊時指訴綦詳，復有認領保管單二紙及車輛竊盜、車牌失竊
    資料個別查詢報表－查詢車輛認可資料一紙在卷足稽，堪認上開小貨車及白米均
    係游連生因財產犯罪所得之贓物。
三、次查，被告於與李新燁會合之際，即向李新燁稱該小貨車及白米均係贓物；及游
    連生於被告載運時已向被告告稱上開白米係竊盜所得，囑被告小心從事，惟尚未
    談及兜售變現後如何分配等情，分據證人李新燁及游連生二人，先後於警訊時及
    偵查中證述無訛（偵查卷第十五頁、第三五頁反面至第三六頁）；參以被告於偵
    查中亦自承「（何故幫忙載？）沒想到這麼嚴重，未談及代價」（偵查卷第三四
    頁反面）等語，益徵被告對該小貨車及白米，均有贓物之認識。被告辯稱不知情
    云云，顯係事後卸責之詞，不足採信。本件事證明確，被告之犯行洵堪認定。
四、按刑法第三百四十九條第一項所規定之收受贓物罪，所稱之「收受」，係指無償
    取得贓物之行為。核被告受游連生之囑，代為駕駛贓車並載運所竊得白米之所為
    ，係犯刑法第三百四十九條第二項之搬運罪。公訴人認被告係犯收受贓物罪，因
    持有贓物之社會基本事實同一，爰予變更起訴法條。被告所搬運之贓物，雖分屬
    二被害人所有，被告仍僅成立單純一罪。又被告有竊盜、贓物、違反麻醉藥品管
    理條例罪及違反藥事法等多項前科，八十七年間因竊盜罪，經臺灣新竹地方法院
    判處有期徒刑九月確定，於八十九年二月三日執行完畢之事實，有臺灣高等法院
    檢察署刑案紀錄簡覆表附卷可憑，其於受有期徒刑之執行完畢後，五年以內再犯
    有期徒刑以上之本罪，應依刑法第四十七條累犯之規定，加重其刑。
五、原審對被告予以論罪、科刑，固非無見；惟查，原判決認被告所為係犯收受贓物
    罪，尚有未合。被告提起上訴空言否認犯罪，雖無足取，然原判決既有如上之可
    議，即屬無可維持，應由本院予以撤銷改判。爰審酌被告之品行、犯罪所用手段
    、所生損害，及犯後態度等一切情狀，量處如主文第二項所示之刑。
據上論斷，應依刑事訴訟法第三百六十九條第一項前段、第三百六十四條、第二百九
十九條第一項前段、第三百條，刑法第三百四十九條第二項、第四十七條，罰金罰鍰
提高標準條例第一條前段，判決如主文。
本案經檢察官劉靜婉到庭執行職務
中    華    民    國      九十一      年      七      月      二        日
                              台灣高等法院刑事第六庭
                                  審判長法  官  陳  春  秋
                                        法  官  高  明  哲
                                        法  官  王  麗  莉
右正本證明與原本無異。
不得上訴。
                                        書記官  蘇  秋  
中    華    民    國      九十一      年      七      月      二        日
附論罪科刑法條：
刑法第三百四十九條第二項
搬運、寄藏、故買贓物或為牙保者，處五年以下有期徒刑、拘役或科或併科一千元以
下罰金。
